---
title: "6 zadanie"
output:
  html_document:
    df_print: paged
---

1. На данных для обучения модели построить модель для прогноза зависимой
переменной, указанной в варианте. Для этого:


 Предложить модели для прогноза Y. Обучить модели и оценить их
точность с помощью перекрёстной проверки. Выбрать лучшую модель


######################################
 Сформулировать гипотезы относительно влияния объясняющих
переменных на зависимую, исходя из их смысла.

В качестве проверяемой гипотезы рассматривается влияние финансовых показателей польских компаний на их окончательное состояние - банкротство: 
1. **`Attr1`** -- отношение чистой прибыли к общей стоимости активов (net profit / total assets).   

1. **`Attr2`** -- отношение задолженности к активам (total liabilities / total assets).   

1. **`Attr3`** -- отношение собственных оборотных средств к общей стоимости активов (working capital / total assets).   

1. **`Attr9`** -- отношение продаж к общей стоимости активов (sales / total assets).   

1. **`Attr12`** -- отношение валовой выручки к краткосрчной задолженности (gross profit / short-term liabilities).   

```{r}
library('GGally')       # графики совместного разброса переменных
library('boot')
library('ISLR')
library('MASS')
data <- read.csv("Polish_Comp_Bnkrp_3year_for_models.csv", sep = ';', dec = ",", as.is = T)
str(data)
data$class <- as.factor(data$class)

my.seed <- 14
```

 Провести предварительный анализ данных, с учётом типов переменных
(дискретные, непрерывные). Создать новые переменные на основе
имеющихся данных, если это, по вашему мнению, поможет лучше
объяснить Y.

```{r}
ggp <- ggpairs(data[-6])
print(ggp, progress = F)
attach(data)
model.logit <- glm(class ~ Attr1+ Attr2 + Attr3+Attr9+Attr12, data = data, family = 'binomial')
summary(model.logit)
```

Для начала глянем на линейную модель включающую все переменные :  сразу видно, что только одна переменная значима. 
Оценим мультиколлениарность : 
```{r}
cor(data[-6])
```

Стоит обратить внимание на Atter2 and Atter3. Как видно корреляция между ними близка к -1 , а значит один из регрессеров должен быть исключен 
Вывелем описательные статистики и на основе их решим, что будет предпочтительнее: 
```{r}
summary(data)
```
Логичнее будет исключить Atter2, хотя особой разницы между ними не будет 
```{r}
data$Atter2 <- NULL
```

Оценим новую модель
```{r}
model.logit <- glm(class ~ Attr1+  Attr3+Attr9+Attr12, data = data, family = 'binomial')
summary(model.logit)
```
Atter9 исключим как наименее значимый 
```{r}
model.logit <- glm(class ~ Attr1+  Attr3+Attr12, data = data, family = 'binomial')
summary(model.logit)
```
Atter 12 тоже исключаем:
```{r}
model.logit <- glm(class ~ Attr1+  Attr3, data = data, family = 'binomial')
summary(model.logit)
```
Полученная модель регрессии должна соответствовать здравому смыслу: 
Банкротство обратно пропорционально отношению чистой прибыли к общей стоимости активов и отношению собственных оборотных средств к общей стоимости активов
К сожалению незная деятельность компаний интерпретировать результаты нельзя - нам дано лишь отношение к активам.
Сделаем расчет MSE на тестовой выборке 
```{r}
#test <- read.csv("Polish_Comp_Bnkrp_3year_for_forecast.csv", sep = ';', dec = ",", as.is = T)
#str(test)


```
Присвоим df.train тестовую выборку ( для функции cv.glm которая не работает с привычной data  по неизвестным причинам :( . )
```{r}
df.train <- data
```
ну а теперь полиномиальные модели с перекрестной проверкой: 
```{r}
cv.err.k.fold <- rep(0, 5)
cv.err.k.fold0 <- cv.glm(df.train, model.logit, K = 10)$delta[1]
data$class <- as.integer(data$class)
data$class <- as.factor(data$class)
str(data)
y <- data$class
 
#for (i in 1:5) {
#  fit.glm <- glm(y ~ poly(Attr1, i)+poly(Attr3, i))
#  cv.err.k.fold[i] <- cv.glm(data=df.train, fit.glm, K = 10)$delta[1]
#}
#cv.err.k.fold0
```
Которая тоже выдает на пустом месте ошибку.

